臺灣高等法院刑事判決　　　　　　　　100年度上易字第494號
上　訴　人
即　被　告　趙維漢
上列上訴人因贓物案件，不服臺灣基隆地方法院99年度易字第48
1 號，中華民國99年12月15日第一審判決（起訴案號：臺灣基隆
地方法院檢察署99年度偵字第4181號），提起上訴，本院判決如
下：
    主  文
上訴駁回。
    理  由
一、按依刑事訴訟法第350 條、第361 條、第362 條、第367 條
    規定，不服地方法院之第一審判決而上訴者，須提出上訴書
    狀，並應敘述具體理由，為上訴必備之程式；其所提出之書
    狀未敘述上訴理由，或僅曾以言詞陳述上訴理由者，均應於
    上訴期間屆滿後20日內補提理由書於第一審法院。第一審法
    院經形式審查，認逾期未補提上訴理由者，應定期間先命補
    正；逾期未補正者，為上訴不合法律上之程式，應以裁定駁
    回。倘已提出上訴理由，但所提非屬具體理由者，則由第二
    審法院以上訴不合法律上之程式，判決駁回。而所謂具體理
    由，必係依據卷內既有訴訟資料或提出新事證，指摘或表明
    第一審判決有何採證認事、用法或量刑等足以影響判決本旨
    之不當或違法，而構成應予撤銷之具體事由，始克當之（例
    如：依憑證據法則具體指出所採證據何以不具證據能力，或
    依憑卷證資料，明確指出所為證據證明力之判斷如何違背經
    驗、論理法則）；倘僅泛言原判決認定事實錯誤、違背法令
    、量刑失之過重或輕縱，而未依上揭意旨指出具體事由，或
    形式上雖已指出具體事由，然該事由縱使屬實，亦不足以認
    為原判決有何不當或違法者（例如：對不具有調查必要性之
    證據，法院未依聲請調查亦未說明理由，或援用證據不當，
    但除去該證據仍應為同一事實之認定），皆難謂係具體理由
    ，俾與第二審上訴制度旨在請求第二審法院撤銷、變更第一
    審不當或違法之判決，以實現個案救濟之立法目的相契合，
    並節制濫行上訴（最高法院97年度台上字第892 號、97年度
    台上字第1402號、98年度台上字第2133號、98年度台上字第
    2158號、98年度台上字第2189號、98年度台上字第2204號、
    98年度台上字第4122號、98年度台上字第4196號、98年度台
    上字第4225號、98年度台上字第4238號、98年度台上字第43
    04號、98年度台上字第4468號、98年度台上字第4476號、99
    年度台上字第482 號、99年度台上字第870 號、99年度台上
    字第884 號、99年度台上字第987 號、99年度台上字第1209
    號、99年度台上字第1220號、99年度台上字第1318號、99年
    度台上字第7556號等判決意旨參照）。又原審法院對上訴書
    狀有無記載理由，為形式上之審查，認有欠缺，且未據上訴
    人自行補正者，固應定期間先命補正。然上訴理由是否具體
    ，依96年7 月4 日刑事訴訟法第361 條修正理由三之說明，
    屬第二審法院審查範圍，不在命補正之列。
二、本件原審依憑上訴人即被告趙維漢之部分供述、證人即被害
    人謝佩倪之證言、贓物認領保管單、失車－唯讀案件基本資
    料、基隆市警察局車輛尋獲電腦輸入單、車籍查詢－基本資
    料詳細畫面及本院被告前案紀錄表等，認定上訴人趙維漢前
    因竊盜案件，經臺灣基隆地方法院以94年度易字第234 號判
    決判處有期徒刑3 月，上訴後，經本院以94年度上易字第19
    96號判決上訴駁回確定，後於95年3 月16日易科罰金執行完
    畢。詎其明知真實姓名年籍不詳之成年人，所提供之車牌號
    碼DWJ-151 號機車，係來路不明之贓物（為謝佩倪所有，前
    於98年9 月15日7 時30分許，在臺北市大安區市○○道○ 段
    246 號前發現遭竊），仍基於收受贓物之犯意，於98年9 月
    15日後至同年11月19日間某時刻，在台灣地區某處予以收受
    。其於收受上揭贓車後為躲避追緝，旋即改懸掛其於96年間
    向友人薛文彬買受車牌號碼DTF-303 號機車之車牌，供己騎
    乘之用。適用刑法第349 條第1 項、第47條第1 項、第41條
    第1 項前段，刑法施行法第1 條之1 第1 項、第2 項前段，
    論處上訴人收受贓物，累犯，處有期徒刑5 月，如易科罰金
    ，以新臺幣1,000 元折算1 日。從形式上觀察，尚無違誤或
    不當。
三、上訴意旨略以：伊於基隆市中正區山海觀住處組裝機車時，
    曾遭警衛報警指伊涉嫌竊盜，經八斗子派出所員警到場查看
    ，確定該處3 台機車均屬伊所有，伊於原審答辯其放在住處
    地下室之物品家具、冰箱及金錢很多都遭竊，本件遭查獲之
    機車之引擎乃是被不明人士竊換，伊也是被害人，且原審未
    考量購買機車零件及多項零件再組裝機車所費不貲，遠超過
    購買中古機車價格等情，以上諸點原審法院均不予查證，漠
    視伊權利，乃依法提起上訴云云。第按：證據之取捨及證據
    之證明力如何，由事實審法院自由判斷，此項自由判斷職權
    之行使，倘係基於日常生活經驗所得之定則者，即屬合於經
    驗法則。若本於理則上當然之定則所為之論斷，即為合乎論
    理法則，均不容任意指摘為違法或不當。而事實審法院以事
    證已臻明確，未踐行其他無益之證據調查程序，亦無職權調
    查能事尚有未盡之違法可言（最高法院30年上字第597 號判
    例、91年度台上字第2395號、87年度台上字第2168號、85年
    度台上字第4531號、83年度台非字第318 號、83年度台上字
    第1008號、79年度台上字第3813號等判決參照）。經查：原
    審依據上揭事證綜合判斷，認定上訴人確有收受贓物犯行，
    已敘述認定事實之證據及理由，且就上訴人辯稱本件遭查獲
    之機車之引擎係遭被不明人士竊換云云，如何悖離常情而不
    足採信，詳為說明。既無憑空推論之情事，所為證據之論斷
    ，亦無違經驗法則及論理法則。此外，原判決未認定上訴人
    有何故買贓物之行為，上訴人又以遭查獲之機車之引擎乃不
    明人士所竊換云云置辯，則上訴人組裝機車之花費如何，與
    收受贓物之構成要件之證明無關，無調查之必要。原審未調
    查考量購買機車零件及多項零件再組裝機車所費不貲，遠超
    過購買中古機車之價格，自無應調查之證據未予調查之違失
    。上訴人倘若不服原判決所認定之事實，自應就原判決採證
    認事，有何違法或不當，而為具體之指摘。上訴意旨無非專
    憑己意，執已經原審指駁並摒棄不採之辯解，重為事實上之
    爭論，顯非依據卷內既有訴訟資料或提出新事實、新證據，
    指摘或表明原審判決有何採證認事、用法或量刑等足以影響
    判決本旨之不當或違法，而構成應予撤銷之具體事由。衡以
    首開規定及說明，被告不服原判決提起上訴，並未提出合於
    刑事訴訟法第361 條第2 項規定之具體理由，與未提出具體
    理由無異，其上訴不合法律上之程式，爰不經言詞辯論，予
    以駁回。
據上論結，應依刑事訴訟法第367條前段、第372條，判決如主文
。
中    華    民    國   100    年    3     月    15    日
                刑事第十二庭審判長法  官   蘇隆惠
                                  法  官   王美玲
                                  法  官   蔡新毅
以上正本證明與原本無異。
不得上訴。
                                  書記官   賴立旻
中    華    民    國   100    年    3     月    16    日